臺灣臺北地方法院刑事判決　　　　　　　94年度易字第1109號
　　公　訴　人　臺灣臺北地方法院檢察署檢察官
　　被　　　告　甲○○
上開被告因違反毒品危害防制條例案件，經檢察官提起公訴（九
十四年度毒偵字第七三六號），本院判決如下：
    主  文
甲○○施用第二級毒品，處有期徒刑貳月，如易科罰金，以佰
元折算壹日，扣案含第二級毒品ＭＤＭＡ成分灰綠色膠囊壹佰零
伍顆及紅色藥丸壹顆（驗餘淨重共壹拾伍點玖玖柒貳公克）均沒
收銷燬；又持有第一級毒品，處有期徒刑貳月，如易科罰金，以
佰元折算壹日，扣案含第一級毒品古柯鹼成分之米黃色粉末（
驗餘淨重零點貳零肆公克）沒收銷燬；又持有第二級毒品，處
有期徒刑月，如易科罰金，以佰元折算壹日，扣案含第二級
毒品大麻成分植株（淨重肆佰伍拾點捌公克）沒收銷燬。應執
行有期徒刑陸月，如易科罰金，以佰元折算壹日，扣案含第二
級毒品ＭＤＭＡ成分灰綠色膠囊壹佰零伍顆及紅色藥丸壹顆（驗
餘淨重共壹拾伍點玖玖柒貳公克）、含第一級毒品古柯鹼成分之
米黃色粉末（驗餘淨重零點貳零肆公克）、含第二級毒品大麻
成分植株（淨重肆佰伍拾點捌公克）均沒收銷燬。
    事  實
一、甲○○前於民國九十二年間因施用毒品案件，經臺灣士林地
    方法院以九十二年度毒聲字第一○○一號裁定送觀察、勒戒
    ，因無繼續施用毒品之傾向，而經該院檢察署檢察官於於九
    十二年十二月三日以九十二年度毒偵字第一二三○號不起訴
    處分確定，並於九十二年十二月八日出監，惟甲○○仍不悔
    改，復分別基於施用第二級毒品ＭＤＭＡ、持有第一級毒品
    古柯鹼及第二級毒品大麻之犯意，於九十三年九月二十六日
    凌晨三十許為警採尿前回溯七十二小時內某時，在臺北市○
    ○○路○段六二號五樓Ｃ室住處，施用第二級毒品ＭＤＭＡ
    ，嗣於九十三年九月二十六日凌晨一時許為警在上址查獲，
    並扣得含第二級毒品ＭＤＭＡ成分灰綠色膠囊一百零五顆及
    紅色藥丸一顆（驗餘淨重共十五點九九七二公克）、含第一
    級毒品古柯鹼成分之米黃色粉末（驗餘淨重零點二三零四公
    克）、含第二級毒品大麻成分植株（淨重四百五十點三八公
    克）、含第三級毒品愷他命成分之白色粉末十五罐、含第四
    級毒品一粒眠成分之粉紅色藥丸九十九顆及吸食器一組，始
    悉上情。
二、案經臺北市政府警察局中正第一分局報請臺灣臺北地方法院
    檢察署檢察官偵查起訴。
    理  由
一、上開犯罪事實，業據被告甲○○於本院審理中坦白承認，核
    與同案被告林永川於警詢中陳述相符，而被告為警查獲時所
    採得之尿液經送臺灣尖端先進生技醫藥股份有限公司以酵素
    免疫分析法、氣相層析質譜儀法檢驗，呈大麻代謝物陰性反
    應及ＭＤＭＡ類陽性反應，亦有該公司於九十三年十月五日
    出具之濫用藥物檢驗報告在卷可參，另扣案之物品，經送分
    法務部調查局及憲兵司令部刑事鑑識中心鑑定，扣案植株含
    大麻成分，淨重四百五十點三八公克；扣案灰綠色膠囊一百
    零五顆及紅色藥丸一顆均含ＭＤＭＡ成分，驗餘淨重共十五
    點九九七二公克；扣案米黃色粉末一罐含第一級毒品古柯鹼
    成分，驗餘淨重零點二三零四公克，則分別有法務部調查局
    鑑定通知書及憲兵司令部刑事鑑識中心鑑驗通知書在卷可據
    ，又被告前因違反毒品危害防制條例施用毒品犯行，經臺灣
    士林地方法院以九十二年度毒聲字第一○○一號裁定送觀察
    、勒戒，因無繼續施用毒品之傾向，而經該院檢察署檢察官
    於於九十二年十二月三日以九十二年度毒偵字第一二三○號
    不起訴處分確定，並於九十二年十二月八日出監，亦有不起
    訴處分書及臺灣高等法院在監在押全國紀錄表、臺灣高等法
    院前案紀錄表在卷可稽，足見被告之自白與事實相符，是被
    告於觀察、勒戒執行完畢釋放後五年內再犯施用第二級毒品
    ＭＤＭＡ犯行及持有第一級毒品古柯鹼、第二級毒品大麻之
    犯行均堪以認定。
二、查古柯鹼、大麻及ＭＤＭＡ分別係毒品危害防制條例第二條
    第二項第一款、第二款所規定之第一級毒品及第二級毒品，
    被告前於九十二年間因施用毒品案件，經觀察、勒戒而於九
    十二年十二月八日執行完畢後五年內再次施用第二級毒品Ｍ
    ＤＭＡ，係犯毒品危害防制條例第十條第二項之施用第二級
    毒品罪；被告持有第一級毒品古柯鹼及第二級毒品大麻之行
    為，則分別係犯毒品危害防制條例第十一條第一項、第二項
    之持有第一級毒品罪、持有第二級毒品罪。又被告持有ＭＤ
    ＭＡ以施用，持有ＭＤＭＡ之低度行為，應為施用之高度行
    為所吸收，不另論罪。又被告持有第二級毒品大麻之數量，
    已超過行政院依據毒品危害防制條例第十一條第四項所定標
    準淨重十公克以上，應依毒品危害防制條例第十一條第四項
    之規定加重其刑。至於被告上開施用第二級毒品ＭＤＭＡ、
    持有第一級毒品海洛因及持有第二級毒品大麻之犯行，犯意
    各別，行為不同，應分論併罰。爰審酌被告於本院審理中坦
    承犯行，犯後態度良好，因施用毒品受觀察、勒戒後，仍不
    知戒絕毒癮，再次施用危害自己身體健康之毒品及所查獲毒
    品之數量等情狀，分別量處並定應執行如主文所示之刑，並
    諭知易科罰金之折算標準。
三、扣案含第二級毒品ＭＤＭＡ成分灰綠色膠囊一百零五顆及紅
    色藥丸一顆（驗餘淨重共十五點九九七二公克）、含第一級
    毒品古柯鹼成分之米黃色粉末（驗餘淨重零點二三零四公克
    ）、含第二級毒品大麻成分植株（淨重四百五十點三八公克
    ），分屬查獲之第一級毒品及第二級毒品，應依毒品危害防
    制條例第十八條第一項前段之規定宣告沒收銷燬。至於扣案
    含第三級毒品愷他命成分之白色粉末十五罐、含第四級毒品
    一粒眠成分之粉紅色藥丸九十九顆及吸食器一組，依據從刑
    附隨主刑之原則，上開扣案毒品均與本案認定犯罪事實無涉
    ，而吸食器一組，亦與本案認定持有大麻之犯罪事實無關，
    本院自無從並與宣告沒收。
據上論斷，應依刑事訴訟法第二百九十九條第一項前段，毒品危
害防制條例第十條第二項、第十一條第一項、第二項、第四項、
第十八條第一項前段，刑法第十一條前段、第四十一條第一項前
段、第五十一條第五款、第九款、第十款，罰金罰鍰提高標準條
例第二條，判決如主文。
本案經檢察官黃文明到庭執行職務
中　　華　　民　　國　　94　　年　　10　　月　　31　　日
                        臺灣臺北地方法院刑事第八庭
                            審判長法  官  陳德民
                                  法  官  孫曉青
                                  法  官  唐于智
上正本證明與原本無異。
如不服本判決，應於判決送達後10日內，向本院提出上訴狀。
                                  書記官  李玟郁
中　　華　　民　　國　　94　　年　　11　　月　　2 　　日
附錄本案論罪法條
毒品危害防制條例第十條第二項
施用第二級毒品者，處三年以下有期徒刑。
毒品危害防制條例第十一條第一項、第二項
持有第一級毒品者，處三年以下有期徒刑、拘役或新臺幣五萬元
以下罰金。
持有第二級毒品者，處二年以下有期徒刑、拘役或新臺幣三萬元
以下罰金。
